# 直播行业二次消费及代理互相打赏收入确认问题探讨

提问人：互 联 网民工 时间：2022-07-31 11:13:49
陈版主好，
本人在直播行业实操中遇到以下两种情景，想向您求助关于对应收入的处理，还请指点一二：
1 、直播虚拟币二次消费会计处理
某直播平台充值 100 元人民币获得钻石 100 个，用户用钻石打赏主播，主播获得金币 100 个，若用户将 100 个金币用于提现可提现 20 元人民币。账务处理为确认收入 100 ，成本 20 。但倘若主播不用于提现，而是用金币换成钻石，可以换成 20 个钻石，此时是应该确认 20 元收入同时确认 20 元成本呢？还是 20 元冲减成本不确认收入呢？
2 、代理打赏问题
直播平台代理为了自己的绩效（根据受打赏的金币数量算佣金），招募了主播，并与自己主播之间约定互相打赏，于是代理充值 100 元打赏给自己的主播，这种模式算不算供应商和客户属于同一个？需要净额呢？
感谢，期待答复。

回答人：chenyiwei
1 、金币和钻石是不同的虚拟道具，虚拟道具之间的转换没有经济利益的流入流出，不具有商业实质，不应确认收入和成本。
2 、这种情况是否类似于电商刷单？无真实交易背景，不应确认收入。